臺灣彰化地方法院刑事附帶民事判決　　　94年度附民字第56號
原　　　告　甲○○　住彰化縣鹿.
法定代理人　丙○○
　　　　　　丁○○
原　　　告　乙○○　住彰化縣鹿.
訴訟代理人　丙○○　住雲林縣四.
被　　　告　戊○○　男　31歲.
　　　　　　　　　　住彰化縣鹿.
上列被告因九十四年度易字第三九０號竊盜案件，經原告提起附
帶民事訴訟，請求損害賠償事件，經本院於民國九十四年六月二
十八日言詞辯論終結，判決如下︰
    主      文
被告應給付原告甲○○新台幣捌萬伍仟元，原告乙○○新台幣壹
拾伍萬元。
本判決得假執行。
    事  實  及  理  由
一、原告起訴主張：被告先後於民國（下同）九十四年一月十三
    日及同年月三十日，至其位於彰化縣鹿港鎮○○路○段六二
    二巷二十弄二十九號住處，竊取原告甲○○所有價值為新台
    幣（下同）三千元之玉鐲一支、現金二千元、鹿港信用合作
    社存摺一本及印章一枚；及原告吳禛徽所有之鹿港信用合作
    社存摺一本及印章一枚，得手後，復於同年月十七日及三十
    一日，分別持上開所竊得之存摺及印章盜領甲○○帳戶內之
    存款八萬元及乙○○帳戶內之存款十五萬元，所得款項均業
    由被告花用完畢，玉鐲一支亦已不知去向，原告二人確因而
    受有財產上之損害，爰基於侵權行為之法律關係，請求被告
    負損害賠償責任等語。並聲明：（一）被告應給付原告甲○
    ○八萬五千元，原告乙○○十五萬元。（二）願供擔保，聲
    請宣告假執行。
二、被告則以：同意原告甲○○及乙○○所請求之金額，然並無
    資力給付等語，資為抗辯。
三、本件原告主張被告上開竊盜及盜領存款等行為之事實，業經
    本院九十四年度易字第三九０號竊盜案件調查並審理明確，
    判處被告有期徒刑二年四月在案，且為被告所不爭執，是原
    告之主張堪信屬實。
四、按因故意或過失不法侵害他人權利者，負損害賠償責任，民
    法第一百八十四條第一項前段定有明文。本件被告因故意為
    上開竊盜行為而不法侵害原告之權利，致使原告受有財產上
    之損害，按諸首揭規定，原告請求被告負損害賠償責任，自
    屬有據。又原告主張：原告甲○○、吳禛徽因被告上開侵權
    行為，各受有八萬五千元、十五萬元之損害等語，業經原告
    提出被告不爭執其真正之鹿港信用合作社第0000000
    0000000帳號戶名甲○○之存摺影本、彰化縣鹿港信
    用合作社第00000000000000帳號戶名吳禛徽
    之存摺影本各一份、鹿港信用合作社取款憑條影本二紙、以
    及被告於本院九十四年度易字第三九０號竊盜案件之審理筆
    錄為證，且為被告所不爭執，應堪信為真實。因此，原告甲
    ○○、乙○○各請求被告賠償八萬五千元、十五萬元，於法
    自屬有據。
五、從而，原告基於侵權行為之法律關係，請求被告給付原告甲
    ○○八萬五千元，原告乙○○十五萬元，為有理由，應予准
    許。
六、按所命給付之金額或價額未逾新臺幣五十萬元之判決，法院
    應依職權宣告假執行，民事訴訟法第三百八十九條第一項第
    五款定有明文。又上開規定於附帶民事訴訟準用之，刑事訴
    訟法第四百九十一條亦有明文。本件原告雖陳明願供擔保，
    聲請宣告假執行，然本件判決命被告給付原告之金額合計僅
    二十三萬五千元，未逾五十萬元，本院應依職權宣告假執行
    ，原告此部分之聲請即無必要。
據上論結：本件原告之訴，為全部有理由，並依刑事訴訟法第五
百零二條第二項、第四百九十一條第十款、民事訴訟法第三百八
十九條第一項第五款，判決如主文。
中　　華　　民　　國　　94　　年　　7 　　月　　5 　　日
                  刑事第一庭         法   官  簡璽容
以上正本證明與原本無異。
如不服本判決，應於判決送達後十日內，向本院提出上訴狀（須
附上訴狀繕本）。
本判決非對於刑事訴訟之判決有上訴時，不得上訴。
中　　華　　民　　國　　94　　年　　7 　　月　　6 　　日
                                      書記官  王惠嬌
